臺灣臺南地方法院刑事判決
111年度訴字第713號
公  訴  人  臺灣臺南地方檢察署檢察官
被      告  洪進金


上列被告因違反毒品危害防制條例案件，經檢察官提起公訴（11
1年度營毒偵字第145號），被告於本院準備程序就被訴事實為有
罪之陳述，經本院合議庭裁定改由受命法官獨任進行簡式審判程
序，判決如下：
    主  文
甲○○施用第一級毒品，處有期徒刑柒月。
    事  實
一、甲○○前因施用毒品案件，經依本院裁定送觀察、勒戒後，因
    認無繼續施用毒品之傾向，於民國110年12月22日出勒戒所
    而執行完畢，並由臺灣臺南地方檢察署檢察官以109年度撤
    緩毒偵字第314號、109年度撤緩毒偵字第315號、109年度撤
    緩毒偵字第316號、109年度撤緩毒偵字第317號、110年度營
    毒偵字第131號為不起訴處分確定。詎甲○○猶不思戒除毒癮
    惡習，明知海洛因、甲基安非他命各經列為毒品危害防制條
    例第2條第2項第1款、第2款所定之第一級毒品與第二級毒品
    ，不得非法持有、施用，竟又基於施用第一、二級毒品之犯
    意，於前揭觀察、勒戒執行完畢釋放後3年內之111年3月7日
    8時許，在其位於臺南市○○區○○○里○○00號之住處內，以將海
    洛因及甲基安非他命一併置入針筒內摻水注射之方式，同時
    施用海洛因及甲基安非他命1次。嗣因甲○○為列管之毒品調
    驗人口，於翌（8）日18時許經警對其採尿送驗，結果呈嗎
    啡及甲基安非他命陽性反應，乃查悉上情。
二、案經臺南市政府警察局學甲分局報告臺灣臺南地方檢察署檢
    察官偵查起訴。
    理  由
一、按本件被告甲○○所犯為死刑、無期徒刑、最輕本刑3年以上
    有期徒刑以外之罪，亦非高等法院管轄之第一審案件，其於
    準備程序就被訴事實為有罪之陳述，經告知簡式審判程序之
    旨，並聽取檢察官、被告之意見後，本院合議庭依刑事訴訟
    法第273條之1第1項規定裁定進行簡式審判程序，是本案之
    證據調查，依同法第273條之2規定，不受同法第159條第1項
    、第161條之2、第161條之3、第163條之1，及第164條至第1
    70條所規定證據能力認定及調查方式之限制。
二、次按觀察、勒戒或強制戒治執行完畢釋放後，3年內再犯毒
    品危害防制條例第10條之罪者，檢察官或少年法院（地方法
    院少年法庭）應依法追訴或裁定交付審理，同條例第23條第
    2項定有明文；被告前因施用毒品案件，於110年12月22日經
    觀察、勒戒執行完畢釋放，並由臺灣臺南地方檢察署檢察官
    以109年度撤緩毒偵字第314號、109年度撤緩毒偵字第315號
    、109年度撤緩毒偵字第316號、109年度撤緩毒偵字第317號
    、110年度營毒偵字第131號為不起訴處分確定乙情，有該不
    起訴處分書及臺灣高等法院被告前案紀錄表附卷可查，其於
    前揭時點後3年內再犯本件施用毒品罪，依首揭規定，自應
    依法論科，不再令其接受觀察、勒戒或強制戒治之處遇，先
    予敘明。
三、上開犯罪事實，業據被告於偵查、本院準備程序及審理中均
    坦承不諱，且被告於111年3月8日18時許經採尿送驗，結果
    確呈海洛因進入人體代謝分解後之嗎啡陽性反應及甲基安非
    他命進入人體代謝分解後之甲基安非他命陽性反應乙節，有
    正修科技大學超微量研究科技中心尿液檢驗報告、臺南市政
    府警察局學甲分局採集尿液姓名對照表在卷可稽（警卷第13
    頁、第15頁），足認被告任意性之自白確與事實相符，堪以
    採信。是本件事證明確，被告上開犯行洵堪認定，應予依法
    論科。
四、論罪科刑：
  ㈠按海洛因、甲基安非他命依成癮性、濫用性及對社會危害性
    之程度，已分別列為毒品危害防制條例第2條第2項第1款、
    第2款所定之第一級毒品與第二級毒品，禁止非法持有、施
    用；是核被告所為，係犯毒品危害防制條例第10條第1項之
    施用第一級毒品罪，及同條第2項之施用第二級毒品罪。
  ㈡被告持有所施用之海洛因及甲基安非他命之低度行為，均為
    施用之高度行為所吸收，不另論罪。又被告係以將海洛因及
    甲基安非他命一併置入針筒內摻水注射之方式，同時施用上
    開2種毒品，即係以1個施用毒品之行為，同時觸犯上開2個
    罪名，為想像競合犯，應依刑法第55條之規定，從一重之施
    用第一級毒品罪處斷。
  ㈢檢察官起訴意旨固謂被告前於107年7月30日因施用毒品等案
    件經執行有期徒刑完畢，其本案為累犯，請審酌依刑法第47
    條第1項規定加重其刑等語。惟檢察官未就被告應依累犯規
    定加重其刑之事項為主張並具體指出證明方法，故參酌最高
    法院110年度臺上大字第5660號刑事裁定意旨，僅將被告之
    前案紀錄列為刑法第57條第5款之量刑審酌事由（詳後述）
    ，無從據以加重其刑，附此指明。
  ㈣爰審酌被告前已有數次施用毒品前科，於5年內亦曾因施用毒
    品案件，經本院分別判處有期徒刑6月、10月確定，入監執
    行後，於107年2月1日假釋付保護管束出監，107年7月30日
    保護管束期滿假釋未經撤銷而執行完畢，有臺灣高等法院被
    告前案紀錄表存卷可參，竟不思悔改；且其甫於110年12月2
    2日再度因施用毒品經觀察、勒戒，仍未深切體認毒品危害
    己身之鉅，及早謀求脫離毒害之道，反再次漠視法令禁制而
    犯本罪，顯見其不思警醒，戒除毒癮之意志薄弱。然施用毒
    品所生危害，實以自戕身心健康為主，對於他人之生命、身
    體、財產等法益尚無直接之實害；兼衡被告坦承犯行之犯後
    態度，暨其自陳學歷為國中畢業，長年因骨髓炎所苦，行動
    不便，現仰賴社會局補助生活，子女均已成年（參本院卷第
    75頁）之智識程度、家庭生活狀況等一切情狀，量處如主文
    所示之刑，以示懲儆。
五、末查被告使用之針筒未曾扣案，且據被告陳述已於使用後丟
    棄等語（參本院卷第68頁），考量針筒原為市面上可購得之
    物，非專供施用毒品之器具，其存在尚不具刑法上之非難性
    ，若另外開啟執行程序探知其所在及價額，顯不符比例原則
    ，而有刑法第38條之2第2項規定「欠缺刑法上之重要性」之
    情形，不予宣告沒收，併此敘明。  ㈠
據上論斷，應依刑事訴訟法第273條之1第1項、第299條第1項前
段，毒品危害防制條例第10條第1項、第2項，刑法第11條前段、
第55條，判決如主文。
本案經檢察官蔡佩容提起公訴，檢察官董和平到庭執行職務
中　　華　　民　　國　　111 　年　　8 　　月　　25　　日
　　　　　　　　　      刑事第二庭   法　官　 蔡盈貞
以上正本證明與原本無異。
如不服本判決應於收受本判決後20日內向本院提出上訴書狀，並
應敘述具體理由。其未敘述上訴理由者，應於上訴期間屆滿後20
日內向本院補提理由書狀（均須按他造當事人之人數附繕本）「
切勿逕送上級法院」。 
　　　　　　　　　　　　　　　　　   書記官　 林耿慧　
中　　華　　民　　國　　111 　年　　8 　　月　　25　　日
附錄所犯法條：
毒品危害防制條例第10條
施用第一級毒品者，處6月以上5年以下有期徒刑。
施用第二級毒品者，處3年以下有期徒刑。